臺灣桃園地方法院刑事判決　　　　　　　94年度易字第1317號
公　訴　人　台灣桃園地方法院檢察署檢察官
被　　　告　辛○○
上列被告因竊盜案件，經檢察官提起公訴（94年度偵字第12426
、13942 、15672 號）及移送併辦（台灣桃園地方法院檢察署94
年度偵字第16950 號），經本院裁定改依簡式審判程序，判決如
下：
    主  文
辛○○連續毀越門扇，於夜間侵入住宅竊盜，累犯，處有期徒刑
壹年陸月，並應於刑之執行前令入勞動場所強制工作年。
扣案之活動扳手壹支沒收。
    事  實
一、辛○○於民國86年間因竊盜案件，經本院判處有期徒刑5 月
    確定，於87年5 月14日縮刑假釋期滿執行完畢。又於88年間
    因竊盜案件，經本院判處有期徒刑8 月確定，於90年12 月2
    日執行完畢，猶不知悔改。又基於意圖為自己不法所有之概
    括犯意，復為後述竊盜犯行而有犯罪之習慣：
  (1)於94年6 月30日凌晨3 時許，以不詳方法進入非供住宅或有
    人居住之桃園縣八德市○○街144 號「麥斯漢堡早餐店」，
    著手竊取該店櫃抽屜內裝有新台幣（下同）1 元硬幣20枚
    之塑膠袋1 包，並將之取出置於櫃上，旋為行經該處之巡
    守隊員王叔琪查覺有異進入查看，發覺辛○○躲在櫃下即
    報警處理，經警趕抵現場當場查獲辛○○而未遂，並扣得與
    前開竊盜犯行無關之口罩1 個及手電筒1 支。
  (2)於同年7 月15日凌晨零時許，以毀越窗戶之方式侵入己○○
    位於桃園縣桃園市○路○街42號住處（侵入住宅部分未據告
    訴、起訴），徒手竊取己○○所有LV手提包1 只、筆記型電
    腦1 台、鍵盤1 組、HP牌PDA1台等物（總價值約65,200元）
    。
  (3)又於同年7 月15日凌晨5 時許，騎乘車號IBM －397 號機車
    ，至丙○○位於桃園縣八德市○○街113 巷22號住處，先攀
    爬至該處2 樓再踰越未上鎖之鋁門窗後進入（侵入住宅部分
    未據告訴、起訴），徒手竊取丙○○所有SHARP 牌DV攝影機
    1 台（價值38,000元）、項鍊、手鍊、戒指1 批等物。得手
    後，辛○○由該處1 樓走出，適為丙○○母親丁○○發覺，
    辛○○佯稱係丙○○朋友即快步走出，迨丁○○查覺有異追
    出門外，辛○○已逃逸無，惟將上開機車遺留在現場，同
    日下午4 時許，辛○○再返回上開地點牽取機車，復為丁○○認出係竊取丙○○所有攝影機等財物之竊嫌而報警處理。
    而辛○○得手後，即將所竊得之DV攝影機置於其八德市○○
    街○ 段88號住處，金飾則於當日下午託不知情之友人廖富興
    持往八德市○○街107 號「富城銀樓」典當得款15,072元花
    用殆盡。嗣經警據報循線於同年7 月17日通知辛○○至警局
    說明，同日（7 月17日）辛○○即由其母親庚○○陪同至警
    局，並於同日下午1 時40分許，同意警方至其八德市○○街
    ○ 段88號住處搜索，而起出所竊得丙○○所有之SHARP 牌DV
    攝影機1 台及己○○所有之ＬV 手提包1 只。同日（7 月17
    日）下午2 時30分許，再同意警方至其八德市○○街109 巷
    15號住處，起出所竊得之己○○所有之手提電腦1 台、HP牌
    PDA1台。
  (4)詎辛○○仍不知警惕，復又承前開犯意，於同年8 月23日凌
    晨3 時許，以踰越窗戶之方式侵入甲○○位於桃園縣八德市
    ○○街8 號1 樓住處（侵入住宅部分未據告訴、起訴），徒
    手竊取甲○○所有音響1 組（含擴大器1 台、DVD1台、等化
    器1 台、主喇叭2 台、BOSE喇叭2 台、BOSTON喇叭1 台、音
    響發燒線材1 組、重低音喇叭1 台，總價值約131,000 元）
    。得手後，旋於同日（8 月23日）凌晨3 時30分許，將前開
    竊得之音響組寄放在其不知情之友人吳健業位於八德市○○
    路238 巷28號2 樓住處。
  (5)復又於同年8 月23日上午10時20分許，攜帶其所有客觀上可
    供兇器使用之活動扳手1 支，侵入戊○○位於桃園縣八德市
    ○○街62號住處（侵入住宅部分未據告訴、起訴），竊取戊○○所有身分證、郵局提款卡、現金14,000元，惟於離去時
    將活動扳手遺留在現場未帶走。嗣於同日（8 月23日）上午
    11 時10 分許，在八德市○○路147 號前，經警盤查辛○○
    ，辛○○乃出示戊○○之身分證供警方查對，惟仍為警當場
    識破，再查獲辛○○所竊得戊○○之金融卡及花用剩餘之現
    金6,900 元，經辛○○供述，警方再循線至戊○○前開住處
    ，扣得辛○○遺留在現場之活動扳手1 支。並於同日（8 月
    23日）中午12時10分許，循線至吳健業位於八德市○○路23
    8 巷28號2 樓住處，起出辛○○所竊得之甲○○所有之音響
    組。
  (6)復再於同年9 月26日晚間11時許，以踰越窗戶方式侵入癸○○位於桃園縣八德市○○街81巷37號住處（侵入住宅部分未
    據告訴、起訴），徒手竊取癸○○所有七星牌香菸1 包，得
    手後旋為癸○○當場發覺報警處理而查獲辛○○。
二、案經桃園縣政府警察局八德分局報告臺灣桃園地方法院檢察
    署檢察官偵查後起訴及移送併辦。
        理  由
一、按刑事訴訟法第273 條之1 規定除被告所犯為死刑、無期徒
    刑、最輕本刑為3 年以上有期徒刑之罪、或高等法院管轄第
    一審案件者外，於審判期日前之程序進行中，被告先就被訴
    事實為有罪之陳述時，審判長得告知被告簡式審判程序之旨
    ，並聽取當事人、代理人、辯護人及輔佐人之意見後，裁定
    進行簡式審判程序。經查，本件被告辛○○被訴竊盜罪一案
    ，為前開不得進行簡式審判程序以外之案件，經被告於本院
    行準備程序時就訴事實為有罪之陳述，本院告知被告簡式審
    判程序之旨，並聽取被告之意見後，爰依右開刑事訴訟法第
    273 條之1 之規定，當庭裁定改依簡式審判程序審判之，合
    先敘明。
二、前揭事實，業據被告辛○○於本院審理時坦認不諱（見本院
    94年11月18日準備程序筆錄、簡式審判筆錄），核與證人乙○○、王叔琪、劉國興、丙○○、丁○○、己○○、蕭建生
    、吳健業、甲○○、戊○○、癸○○分別於警詢、偵查中指
    證之情節相符（見94年度偵字第1242 6號卷第15、16、44、
    45 、48 、49頁、94年度偵字第13942 號卷第12至17頁、20
    至23 頁 、94年度偵字第15672 號卷第16、17、19、20、21
    、22頁、94年度偵字第16950 號卷第14、15頁），並有贓物
    認領保管單6 份、桃園縣政府警察局八德分局搜索扣案押筆
    錄、扣押物品目錄表7 份、現場查獲贓證物照片25幀、金飾
    典當紀錄1 份、刑事案件報案三聯單1 份附卷可稽，復有如
    事實欄所載之物扣案可佐，堪認被告自白與事實相符，胥堪
    採為有罪判決之依據。綜述，本件事證明確，被告犯行已堪
    認定，應依法論科。
三、按被告辛○○於事實欄一、(5)行竊時攜帶之活動扳手，屬金
    屬材質，型尖而質硬，客觀上足以對人之生命、身體構成威
    脅，屬兇器至明。核被告辛○○就事實欄一、(1)所為，係犯
    刑法第320 條第3 項、第1 項之竊盜未遂罪；就事實欄一、
    (2)所為，係犯刑法第321 條第1 項第1 款、第2 款之毀越門
    扇於夜間侵入住宅竊盜罪；就事實欄一、(3)、(4)、(6)所為，
    均係犯刑法第321 條第1 項第1 款、第2 款之踰越門扇於夜
    間侵入住宅竊盜罪；就事實欄一、(5)所為，係犯刑法第321
    條第1 項第3 款之攜帶兇器竊盜罪。被告多次竊盜犯行，時
    間緊接，方法相似，復均觸犯基本構成要件相同之罪名，顯
    係基於概括犯意為之，依連續犯規定以情節較重之毀越門扇
    於夜間侵入住宅竊盜一罪論，並依法加重其刑。查被告前於
    88年間因竊盜案件，經本院判處有期徒刑8 月確定，於90年
    12月2 日執行完畢，有卷附台灣高等法院被告前案紀錄表可
    按，其受有期徒刑之執行完畢後，5 年以內再犯有期徒刑以
    上之罪，為累犯，依法遞加重其刑。又被告就事實欄一、(1)
    所示之犯行，已著手實施竊盜之行為，惟遭巡守隊員王叔琪
    所發現，使得該次之竊盜行為因而未生取得財物之結果，其
    犯罪尚屬未遂，應依刑法第26條前段之規定，按既遂犯之刑
    度減輕之，並依法先加而後減之。公訴意旨雖未就事實欄一
    、(6)所載之加重竊盜犯行提起公訴（即移送併辦部分），惟
    此部分之竊盜犯行，與業經起訴並經本院論罪之其餘各次犯
    罪事實間，具有連續犯之裁判上一罪關係，本院自應併予審
    究。爰審酌被告正值壯年，不思以正當方法賺取所需，於3
    個月內即先後竊盜6 次，所竊得之財物價值不低，惟其於犯
    罪後坦承犯行，犯後態度尚可等一切情狀，量處如主文所示
    之刑。末查，被告辛○○有如事實欄所載之竊盜犯罪前科，
    有前述臺灣高等法院被告前案紀錄表附卷為憑，又再犯本件
    竊盜犯行，且係在3 個月內連續竊盜7 次（另辛○○竊取其
    父親壬○○手機該次竊盜犯行，應退由檢察官另行依法處理
    ，詳如後述），依其賡續不斷犯罪之情形觀之，足見辛○○
    有犯罪之習慣，且經刑罰之執行仍不知改過遷善，益見若僅
    藉由刑之執行已不足以徹底根絕其惡性，爰依竊盜犯贓物犯
    保安處分條例第3 條第1 項第1 款、第5 條第1 項前段之規
    定，併予諭知應於刑之執行前令入勞動場所強制工作3 年，
    以資警惕。
四、扣案之活動扳手1 支，係供被告犯罪所用之物，且為被告所
    有，業經被告供明在卷，應依刑法第38條第1 項第2 款規定
    宣告沒收。另扣案之口罩1 個及手電筒1 支，雖均為被告所
    有，惟並無證據證明與其所犯本件竊盜犯行有關，且非違禁
    物，自不得併予沒收，公訴意旨認扣案口罩及手電筒係供被
    告犯竊盜罪所用之物應予沒收，尚有誤會，附此敘明。
五、至桃園地檢署移送併辦部分（94年度偵字第16950 號）另認
    被告於94年9 月26日19時許，在桃園縣八德市○○街○ 段88
    號住處，竊取其父親壬○○所有之NOKIA 牌行動電話1 具，
    因認被告此部犯行亦涉犯刑法第320 條第1 項之竊盜罪嫌。
    惟按告訴乃論之罪，告訴人於第一審辯論終結前得撤回其告
    訴，又於直系血親之間，犯刑法第29章竊盜罪者，須告訴乃
    論，再告訴乃論之罪其告訴經撤回者，應諭不受理之判決，
    刑事訴訟法第238 條第1 項、第303 條第3 款、刑法第324
    條第2 項分別定有明文。查本件告訴人壬○○係被告辛○○
    之生父，業據告訴人壬○○於本院審理時供明在卷，茲據告
    訴人壬○○於本院行準備程序時，聲請撤回告訴，有本院94
    年11月18日準備程序筆錄在卷可佐，依法應為不受理之諭知
    ，與本案犯行即無何裁判上一罪關係，且未經起訴，本院無
    從併予審酌，應退由檢察官另行依法處理，末此敘明。
據上論斷，應依刑事訴訟法第273 條之1 、第299 條第1 項前段
，刑法第56條、第321 條第1 項第1 款、第2 款、第47條、第26
條前段、第38條第1 項第2 款，竊盜犯贓物犯保安處分條例第3
條第1 項第1 款、第4 條、第5 條第1 項前段，判決如主文。
本案經檢察官徐則賢到庭執行職務。
中　　華　　民　　國　　94　　年　　11　　月　　30　　日
                    台灣桃園地方法院刑事第七庭
                              法  官  林惠霞
以上正本證明與原本無異。
如不服本判決，應於判決送達後10日內，向本院提出上訴狀。
                              書記官  陳恩如
中　　華　　民　　國　　94　　年　　11　　月　　30　　日
附錄本案論罪科刑法條：
刑法第321 條
犯竊盜罪而有左列情形之一者，處六月以上五年以下有期徒刑：
一、於夜間侵入住宅或有人居住之建築物、船艦或隱匿其內而犯
    之者。
二、毀越門扇、牆垣或其他安全設備而犯之者。
三、攜帶兇器而犯之者。
四、結夥三人以上而犯之者。
五、乘火災、水災或其他災害之際而犯之者。
六、在車站或埠頭而犯之者。
前項之未遂犯罰之。
